臺灣桃園地方法院小額民事判決
110年度壢小字第1916號
原      告  玉山商業銀行股份有限公司


法定代理人  黃男州  


訴訟代理人  王柏茹  
被      告  趙文彬  


上列當事人間請求清償債務事件，本院於民國111年4月13日言詞
辯論終結，判決如下：
    主  文
一、被告應給付原告新臺幣（下同）3萬8,187元，及其中2萬5,0
    80元，自民國110年9月27日起至清償日止，按年息15％計算
    之利息。
二、訴訟費用1,000元由被告負擔。
三、本判決得假執行。
    事實及理由
一、原告主張：被告於民國106年12月22日向原告請領信用卡使
    用(MASTERCARDNO：0000-0000-0000-0000)，依約被告得於
    特約商店刷卡消費或向指定辦理預借現金之機構預借現金。
    但各月消費款應於當期繳款截止日前清償，逾期應給付按週
    年利率15%計算之利息。詎被告自申請信用卡至108年4月24
    日止共簽帳消費累計2萬5,080元（及結算至110年9月26日止
    之利息及其他費用共計1萬3,107元），未按期給付，屢經催
    討均置之不理，爰依信用卡契約之法律關係請求被告清償消
    費款等語。並聲明：如主文第1項所示。
二、被告則以：對於原告請求沒有意見，伊確有刷卡消費，但因
    案服刑而未能清償，希望出獄後能與原告協商等語。
三、查，本件原告主張上開事實，業據提出玉山家樂福悠遊聯名
    卡申請書、應收帳務明細表、信用卡約定條款附卷可參，復
    為被告所不爭執，堪信為真實。從而，原告本於信用卡契約
    之消費借貸法律關係，請求被告給付3萬8,187元，及其中2
    萬5,080元，自民國110年9月27日起至清償日止，按年息15％
    計算之利息，為有理由，予以准許。
四、本件係適用小額程序所為被告敗訴之判決，依民事訴訟法第
    436條之20規定，應依職權宣告假執行。
五、訴訟費用負擔之依據：民事訴訟法第78條。並依職權確定訴
    訟費用額為1,000元（即第一審裁判費）。 
中    華    民    國    111    年    4    月    15    日
                  中壢簡易庭  法  官 劉哲嘉
以上正本證明與原本無異。
如不服本判決，須以違背法令為理由，於判決送達後20日內向本
庭（桃園市○○區○○路0段000號）提出上訴狀。
中    華    民    國    111   年    4     月    15    日
                              書記官  陳香菱　　
附錄：
一、民事訴訟法第436條之24第2項：
    對於小額程序之第一審裁判上訴或抗告，非以其違背法令為
    理由，不得為之。
二、民事訴訟法第436條之25：
    上訴狀內應記載上訴理由，表明下列各款事項：
    （一）原判決所違背之法令及其具體內容。
    （二）依訴訟資料可認為原判決有違背法令之具體事實。
三、民事訴訟法第471條第1項：（依同法第436 條之32第2 項規
    定於小額事件之上訴程序準用之）上訴狀內未表明上訴理由
    者，上訴人應於提起上訴後20日內，提出理由書於原第二審
    法院；未提出者，毌庸命其補正，由原第二審法院以裁定駁
    回之。